# 接收实物资产的入账价值

提问人：jangyanbo 时间：2016-06-23 18:36:20
陈老师好！如果甲公司投出的一组实物资产构成准则讲的业务状态的话，假如采用收益法评估的价值是 300 万元，账面价值是 100 万元，长期股权投资的入账价值应该是 300 万元我的问题是 （ 1 ）被投资单位接收资产时是否应该采用类似于购买价格分摊的评估方式作为入账的依据呢 （ 2 ）假如评估师按照购买价格分摊确定无形资产 100 万，固定资产 150 万的话，没有辨认出其他资产的话，被投资单位是否只能是借固定资产 150 万，无形资产 100 万，这样投资方长期股权投资与被投资的实物资产差额 50 万元是否理解是正常的呢！

回答人：chenyiwei
你说的问题实际上是以商誉出资，这是违反《公司登记管理条例》第十四条规定的。 就会计处理而言，因为你没有说明是否为同一控制下的交易，A公司是否控制被投资企业等，因此无法判断。

提问人：jangyanbo 时间：2016-06-24 08:31:58
陈老师好！a公司不控制被投资单位 是权益法核算的长期投资，

回答人：chenyiwei
如果不考虑合规性问题，则A的合并报表层面应作为处置业务，按合并报表准则第五十条处理，不抵销业务处置损益，按公允价值确认对B的投资成本；B的报表中应体现为一项企业合并，如为非同一控制下则应确认商誉。